【裁判字號】    91,易,3590
【裁判日期】    920414
【裁判案由】    傷害
【裁判全文】
臺灣高雄地方法院刑事判決                        九十一年度易字第三五九號
    公  訴  人  臺灣高雄地方法院檢察署檢察官
    被      告  乙○○
右列被告因傷害案件，經檢察官提起公訴（九十一年度偵字第七三九二號），本院判
決如左：
    主  文
乙○○無罪。
    理  由
一、公訴意旨略以：緣同案被告甲○○（業經本院另行判決）與告訴人丙○○合夥經
    營高雄縣鳳山市○○路三七０號之「牽牛花小吃部」，於民國九十年七月十六日
    晚上十一時三十分許，二人在上址因結算該店營業額問題發生口角，同案被告甲○○竟基於傷害人身體之犯意，於櫃檯前出手毆打丙○○臉部，被告乙○○見狀
    ，即共同基於傷害之犯意聯絡，夥同二名不詳姓名年籍之成年男子，手持酒瓶毆
    打告訴人之頭部、身體，致告訴人受有左額部裂傷七乘零點五公分、右面部撕裂
    傷三乘零點五公分、左鼻孔部撕裂傷二乘零點三公分、左肘部撕裂傷二乘零點五
    公分、左手指撕裂傷一乘零點五公分、左膝撕裂傷三乘零點五公分等傷害，因認
    被告乙○○涉有刑法第二百七十七條第一項之傷害罪嫌。
二、按犯罪事實應依證據證據認定之，無證據不得推定其犯罪事實，刑事訴訟法第一
    百五十四條定有明文。又事實之認定，應憑證據，如未能發現相當證據，或證據
    不足以證明，自不能以推測或擬制之方法，為裁判基礎（最高法院四十年臺上字
    第八六號判例參照）；且認定犯罪事實所憑之證據，雖不以直接證據為限，間接
    證據亦包括在內，然無論直接證據或間接證據，其為訴訟上之證明，須於通常一
    般之人均不致有所懷疑，而得確信其為真實之程度者，始得據為有罪之認定，倘
    其證明尚未達此一程度，而有合理之懷疑存在而無從使事實審法院得有罪之確信
    時，即應由法院為諭知被告無罪之判決（最高法院七十六年臺上字第四九八六號
    判例參照）。而告訴人之告訴，係以使被告受刑事訴追為目的，是其陳述是否與
    事實相符，仍應調查其他證據以資審認（最高法院五十二年臺上字第一三００號
    判例參照）。
三、本件公訴人認被告乙○○涉有前開傷害罪嫌，無非係以告訴人丙○○之指述及診
    斷證明書一紙附卷為證，並參以同案被告甲○○之供詞有所保留，證人杜潘秋萼
    之證詞矛盾，及被告乙○○與告訴人素不相識，應無迴護告訴人之可能等情為其
    論罪之依據。訊據被告乙○○堅詞否認有何公訴人所指傷害犯行，辯稱：當晚伊
    在該店消費，發生打鬥時，伊與綽號「國財」之友人在店外上廁所，聽到店內有
    打鬥聲，回到店內就看到同案被告甲○○與告訴人疊在地上，地上有血及破酒瓶
    ，伊就將二人分開，勸二人不要再打了等語。經查，同案被告甲○○與告訴人於
    右揭時地，因結算店內營業額問題發生口角，同案被告甲○○即出手毆打告訴人
    ，並朝告訴人丟擲酒瓶及以腳踢告訴人，二人繼而在地上互相扭打，致告訴人為
    地上之酒瓶碎玻璃所割傷，因而受有前揭傷害等情，業據同案被告甲○○於警、
    偵訊及本院審理中坦承不諱，核與告訴人指訴二人在上開店內互毆等情大致相符
    ，並經證人即在場人杜潘秋萼證述及被告乙○○供述在卷，復有告訴人之診斷證
    明書一紙附卷可稽，自堪以認定。惟就告訴人另指訴被告乙○○及二名不詳姓名
    年籍之人與同案被告甲○○共同傷害一節，同案被告甲○○於警、偵訊及本院審
    理中均一致供稱：只有伊與告訴人互毆，其他人是勸架，未動手打告訴人等語；
    核與證人杜潘秋萼於警、偵訊及本院審理中證稱：只看到同案被告甲○○與告訴
    人二人在打架，現場另有三、四人在旁觀等語均相符；且告訴人亦於偵訊中陳稱
    ：被告乙○○是把我及同案被告甲○○拉開的等語。再參以同案被告甲○○在與
    告訴人互毆過程中亦受有左下眼瞼腫脹五乘三公分、左後頭部腫脹二乘二公分及
    二乘一公分、右後頭部腫脹三乘二公分、左耳後頭部腫脹一乘一公分、下頦部擦
    破傷二點五公分乘二點五公分、右上肘擦破傷一乘零點一公分及零點二乘零點一
    公分、左手背腫脹溢血三乘五公分及九乘二公分等傷害，有同案被告甲○○之診
    斷證明書及病歷影本各一紙存卷足憑，設若同案被告甲○○係夥同被告乙○○及
    另二名不詳姓名年籍之人共同毆打告訴人，則告訴人在以一敵四之情況下，縱有
    出手還擊之機會，同案被告甲○○亦不致於受有前揭身體多處之傷害；況被告乙○○僅係店內消費之客人，與告訴人素無冤仇，衡情，尚無持酒瓶朝告訴人頭部
    毆打之動機。綜上所述，告訴人此部分指訴是否屬實，尚非無疑。此外，遍觀全
    案卷證資料，除告訴人之指訴外，本院均查無其他積極證據足證被告乙○○與另
    二名不詳姓名年籍之人有何共同傷害犯行。則被告乙○○前揭所辯，既非不可採
    信，本院復查無其他積極證據足資證明被告乙○○確有公訴人所指之犯行，既不
    能證明被告乙○○犯罪，揆諸首開規定及說明，自應為被告乙○○無罪之諭知。
    據上論斷，應依刑事訴訟法第三百零一條第一項，判決如主文。
本案經檢察官張啟祥到庭執行職務。
中      華      民      國    九十二    年      四      月     十四     日
                                  臺灣高雄地方法院刑事庭
                                      審判長  法  官 黃三友
                                              法  官 涂裕洪
                                              法  官 王雅苑
右正本證明與原本無異。
如不服本判決，應於判決送達後十日內，向本院提出上訴狀。
                                              書記官 黃琬婷
中      華      民      國    九十二    年      四      月     十四     日


司法院資訊處製作；財團法人民間司法改革基金會備份。
